【裁判字號】    95,抗,668
【裁判日期】    950818
【裁判案由】    保護管束
【裁判全文】
臺灣高等法院刑事裁定                   95年度抗字第668號
抗  告  人  臺灣桃園地方法院檢察署檢察官
受  刑  人  甲○○
                    （現於臺灣桃園女子監獄執行中）
上列抗告人因聲請假釋期中交付保護管束案件，不服臺灣桃園地
方法院中華民國95年7月26日裁定（95年度聲字第2345號），提
起抗告，本院裁定如下：
    主  文
原裁定撤銷。
甲○○假釋中付保護管束。
    理  由
一、本案聲請及原裁定意旨略以：受刑人甲○○前因毒品等案件
    ，經判刑確定，移送執行。茲受刑人業經法務部於民國九十
    五年六月二十二日以法矯字第○九五○○二三三○三號函核
    准假釋，刑期終結日期為九十六年五月十一日，縮刑後終結
    日期為九十六年三月三十日，檢察官聲請於其假釋中付保護
    管束等情。原審審核有關文件，認聲請為正當。爰依刑事訴
    訟法第四百八十一條第一項、修正後刑法第二條第二項、第
    九十三條第二項、第九十六條但書，裁定甲○○假釋中付保
    護管束等語。
二、抗告意旨略以：按刑事訴訟法第四百八十一條第一項規定：
    依刑法第八十六條第三項、第八十七條第三項、第八十八條
    第二項、第八十九條第二項、第九十條第二項或第九十八條
    第一項前段免其處分之執行，第九十條第三項許可延長處分
    ，第九十三條第二項之付保護管束，或第九十八條第一項後
    段、第二項免其刑之執行，及第九十九條許可處分之執行，
    由檢察官聲請該案犯罪事實最後裁判之法院裁定之。第九十
    一條之一第一項之施以強制治療及同條第二項之停止強制治
    療，亦同。本案受刑人所犯案件犯罪事實最後裁判之法院係
    臺灣基隆地方法院，依上開說明，本案應由檢察官向臺灣基
    隆地方法院裁定之，原審裁定難認適法。
三、經查受刑人甲○○前所犯竊盜案件，經臺灣基隆法院於九十
    三年六月十四日判處有期徒刑六月確定；因毒品危害防制條
    例案件，經本院於九十三年八月五日判處有期徒刑一年確定
    ；二罪經本院於九十三年九月二十九日定應執行刑有期徒刑
    一年四月。又因毒品危害防制條例案件，經臺灣基隆法院於
    九十三年十月二十九日判處有期徒刑八月確定；因毒品危害
    防制條例案件，經本院於九十四年三月八日判處有期徒刑九
    月確定；嗣經本院定應執行刑有期徒刑一年一月。再因犯詐
    欺案件，經臺灣基隆法院於九十四年七月二十九日判處有期
    徒刑三月確定。受刑人甲○○於九十三年九月九日送監合併
    執行有期徒刑二年八月等情，有本院被告前案紀錄表可參。
    而受刑人移送執行後，業經法務部於九十五年六月二十二日
    以法矯字第○九五○○二三三○三號函核准假釋，刑期終結
    日期為九十六年五月十一日，縮刑後刑期終結日期為九十六
    年三月三十日等情，復有臺灣桃園女子監獄假釋出獄人交付
    保護管束名冊可憑。本院經審核有關文件，應屬符合。
四、原審依刑事訴訟法第四百八十一條第一項、修正後刑法第二
    條第二項、刑法第九十三條第二項、第九十六條但書，裁定
    甲○○假釋中付保護管束，固非無見。惟依刑事訴訟法第四
    百八十一條第一項之規定，有關刑法第九十三條第二項之付
    保護管束之執行，應由檢察官聲請案件犯罪事實最後裁判之
    法院裁定之。惟依前三所載觀之，受刑人甲○○之案件犯罪
    事實最後裁判之法院為臺灣基隆地方法院，原審法院既非屬
    所指案件犯罪事實最後裁判之法院，其誤為前揭裁定自有未
    當。聲請人執此理由提起抗告，為有理由，應由本院將原裁
    定撤銷，自為裁定如主文第二項所示。
據上論斷，依刑事訴訟法第四百十三條後段，裁定如主文。
中    華    民    國    95    年    8     月    18    日
                  刑事第十八庭  審判長法  官  溫耀源
                                      法  官  邱同印
                                      法  官  段景榕
以上正本證明與原本無異。
不得抗告。
                                      書記官  陳靜姿
中    華    民    國    95    年    8     月    18    日


司法院資訊處製作；財團法人民間司法改革基金會備份。
